【裁判字號】    98,抗,175
【裁判日期】    980722
【裁判案由】    返還擔保金
【裁判全文】
臺灣高等法院高雄分院民事裁定           98年度抗字第175號
抗  告  人    乙○○
              甲○○
共      同
法定代理人    丁○○
上列抗告人因與相對人龍美營造有限公司、丙○○間因聲請返還
擔保金事件，對於民國98年5 月12日臺灣澎湖地方法院98年度聲
字第11號所為裁定提起抗告，本院裁定如下：
    主  文
原裁定廢棄。
台灣澎湖地方法院96年度存字第96號抗告人乙○○所提存之擔保
金新台幣貳拾玖萬元，准予發還。
台灣澎湖地方法院96年度存字第97號抗告人甲○○所提存之擔保
金新台幣貳拾玖萬元，准予發還。
聲請及抗告訴訟費用由相對人負擔。
    理  由
一、抗告意旨略以：抗告人與相對人龍美營造有限公司、丙○○
    間請求侵權行為損害賠償事件，抗告人前遵原審96年度訴字
    第8 號判決之假執行宣告，各均提供新台幣（下同）29萬元
    後，聲請對相對人之財產為假執行，因本案訴訟業經終結，
    相對人經抗告人定20日以上期間催告仍未行使權利，抗告人
    非不得聲請返還擔保金，原裁定駁回抗告人之聲請，顯有違
    誤，爰求予廢棄原裁定。
二、按訴訟終結後，供擔保人證明已定20日以上之期間，催告受
    擔保利益人行使權利而未行使者，法院應依供擔保人之聲請
    ，以裁定命返還其提存物。民事訴訟法第104 條第1 項第3
    款前段定有明文。前開規定，於其他依法令供訴訟上之擔保
    者準用之，並為同法第106 條所明定。又民事訴訟因宣告假
    執行而提供之擔保金，係備作賠償受擔保利益者，將來本案
    勝訴確定，而因假執行不當所定受之損害之用，故民事訴訟
    法第104 條第1 項第3 款所謂「訴訟終結」，自係指本案之
    訴訟而言（最高法院69年度台抗字第279 號裁定照）。經
    查，原審96年度訴字第8 號民事判決命相對人給付及准抗告
    人假執行部分，業經本院97年度上字第3 號判決部分廢棄裁
    判，並駁回抗告人該部分之訴及假執行之聲請，嗣經最高法
    院於98年1 月15日以98年度台上字第72號裁定駁回上訴而確
    定，有上開判決書附卷可稽，本案訴訟即已終結。抗告人於
    訴訟終結後之98年2 月16日已定20日之期間催告受擔保利益
    人即相對人行使權利，於98年2 月17日送達於相對人，有存
    證信函及回執附卷可按，而相對人迄未行使權利，業經原審
    查明在卷，有案件查詢紀錄單在卷足稽。從而，抗告人依民
    事訴訴法第104 條第1 項第3 款規定聲請返還本件擔保金，
    自無不合，應予准許。原裁定以假執行之部分程序經訴外人
    郭秀枝提起第三人異議之訴並聲請停止執行而未終結為由，
    駁回抗告人之聲請，自有未合。抗告意旨指摘原裁定不當，
    為有理由，爰由本院將原裁定廢棄，改判如主文第二、三項
    所示。
三、據上論結，本件抗告為有理由，依民事訴訟法第492 條、第
    95 條、第78條 ，裁定如主文。
中    華    民    國    98    年    7     月    22    日
                            民事第六庭
                                審判長法官  許明進
                                法      官  李炫德
                                法      官  徐文祥
以上正本證明與原本無異。
本件不得再抗告。
中    華    民    國    98    年    7     月    22    日
                                書  記  官  呂素珍


司法院資訊處製作；財團法人民間司法改革基金會備份。
